Inventaris van het archief Beheersplannen van het Staatsbosbeheer, 1945-1995
Nationaal Archief, Den Haag
- Bosbouw, zorgdrager minister van Landbouw, Natuur en Voedselkwaliteit, 1945-1995, 044
  - Het opstellen van beheersplannen van de houtopstanden (staatsbossen) in bezit van de rijksoverheid., 1945-, 175
    - Opsterland, reservaat Wijnjeterperschar; beheersplan 1980 - 1990., 1981; 729; deel
    - Opsterland, Smalllingerland e.a., object De Scharren; beheersplan 1994 - 2004., 268; deel
    - Ottersum, reservaat De Zelderse Driessen; beheersplan 1959 - 1969., 1961; 1234; deel
    - Ottersum, reservaat De Zelderse Driessen; beheersplan 1968 - 1980., 1969; 1279; deel
    - Oud-Beijerland, reservaat Beerenplaat; beheersplan 1984 1994., 1117; deel
      Met 4 tekeningen, aan te vragen onder inv.nrs. 2093 - 2096.
    - Overasselt, gemeentelijk bosbezit; bedrijfsplan 1955 - 1965., 225; deel
    - Overasselt, Wijchen e.a., object Overasseltse en Hatertse Vennen; beheersplan 1968 - 1992., 1205; deel
      Met 16 tekeningen, aan te vragen onder inv.nrs. 5955 - 5968 en 3111 - 3112.
    - Overijssel, bosbezit van de Waterleiding Maatschappij Overijssel; plan van behandeling 1963 - 1973., 227; deel
    - Overijssel, landschapselementen Overijssel Noord en Zuid; beheersplan 1993 - 2003., 561; deel
    - Peize, gemeentelijk bosbezit; plan van behandeling., [1963]; 235; deel
    - Peize, reservaat Veenputten in de Broekstukken; beheersplan 1975 - 1985., 722; deel
    - Peize, reservaat Weehorstbos; beheersplan 1973 - 1983., 1974; 762; deel
    - Petten, boswachterij Schoorl; beheersplan 1972 - 1982., 1974; 1062; deel
    - Posterholt, gemeentelijk bosbezit; bedrijfsplan 1954 - 1964., 1955; 94; deel
    - Posterholt, gemeentelijk bosbezit; beheersplan 1966 - 1976., 95; deel
    - Prinsenbeek en Etten-Leur, object Haagsche Beemden; beheersplan 1988 - 1998., 1989; 1124; deel
      Met 9 tekeningen, aan te vragen onder inv.nrs. 5660 - 5668.
    - Purmerend, object Purmerbos; beheersplan 1990 - 2000., 1991; 450; deel
      Met 8 tekeningen, aan te vragen onder inv.nrs. 1241 - 1248.
    - Purmerend, object Purmerbos; beheersvisie., 1989; 429; deel
      Met 6 tekeningen, aan te vragen onder inv.nrs. 1137 - 1142.
    - Putten en Ossendracht, boswachterij Stoppelbergen; beheersplan 1964 - 1974., 1965; 1142; deel
    - Raalte en Diepenveen, landschapselementen Lettele; beheersplan 1994 - 1998., 1993; 287; deel
    - Raalte en Helledoorn, reservaat Luttenbergerven; beheersplan 1987 - 1997., 913; deel
    - Ravenstein en Schayk, object Goor-Dassenburcht; beheersplan 1994 - 2004., 1993; 376; deel
    - Ravenstein, gemeentelijk bosbezit; bedrijfsplan 1948 - 1957., 1950; 114; deel
      Met 1 tekening, aan te vragen onder inv.nr. 2001.
    - Ravenstein, gemeentelijk bosbezit; bedrijfsplan 1958 - 1968., 1960; 115; deel
    - Reeuwijk en Oudewater, object Reeuwijk; beheersplan 1989 - 1999., 1990; 540; deel
    - Reeuwijk, object Ravensberg en Sloene; beheersplan 1992 - 2002., 1991; 676; deel
    - Reeuwijk, reservaat Ravensberg; beheersplan 1971 - 1981., 1031; deel
    - Reimerswaal, Ossendrecht e.a., object Ossendrecht; beheersplan 1992 - 2001., 1991; 422; deel
    - Renkum, reservaat De Noordberg; beheersplan 1975 - 1985., 1976; 928; deel
      Met 3 tekeningen, aan te vragen onder inv.nrs. 5203 en 2069 - 2070.
    - Renswoude en Veenendaal, reservaat Meeuwenkamp; beheersplan 1982 - 1992., 1032; deel
      Met 7 tekeningen, aan te vragen onder inv.nrs. 5399 - 5405.
    - Renswoude en Veenendaal, reservaat Meeuwenkamp en voormalige Grebbelinie; beheersplan 1975 - 1985., 1044; deel
    - Reusel, boscomplex; bedrijfsplan 1957 - 1967., 1958; 161; deel
    - Reusel, boscomplex; bedrijfsplan 1973 - 1983., 1958; 1314; deel
    - Reusel, reservaat Reuselse Moeren; beheersplan 1977 - 1987., 1979; 1186; deel
      Met 5 tekeningen, aan te vragen onder inv.nrs. 5924 - 5928.
    - Rijnsaterwoude en Woubrugge, reservaat De Oeverlanden Braassemermeer; beheersplan 1970 - 1980., 1000; deel
    - Rijssen, gemeentelijk bosbezit; beheersplan 1938 - 1948., 1939; 217; deel
    - Rijssen, landgoed De Oosterhoff; plan van behandeling 1961 - 1971., 218; deel
    - Roden, object Mensinge; beheersplan 1992 - 2002., 635; deel
    - Roden, reservaat De Maatlanden; beheersplan 1975 - 1985., 753; deel
    - Roden, reservaat Elzenbroek; beheersplan 1970 - 1980., 725; deel
    - Roden, reservaat Het Hunebed van Steenbergen; beheersplan 1971 - 1981., 760; deel
    - Roden, reservaat Het Hunebed van Steenbergen; beheersplan 1984 - 1994., 1985; 761; deel
    - Roden, reservaat Klein Noordhout; beheersplan 1970 - 1980., 1265; deel
    - Roden, reservaat Leekstermeer; beheersplan 1971 - 1981., 776; deel
      Met 2 tekeningen, aan te vragen onder inv.nrs. 1801 - 2051.
    - Roden, reservaat Mensinge; beheersplan 1961 - 1971., 754; 1961
    - Roden, reservaat Mensinge; beheersplan 1975 - 1985., 1976; 755; deel
      Met 22 tekeningen, aan te vragen onder inv.nrs. 1775 - 1789, 2045 - 2049 en 3042 - 3043.
    - Rolde, Beilen e.a., object Buitengebied; beheersplan 1994 - 2004., 1993; 385; deel
    - Rolde, reservaat Hunebedden van Rolde; beheersplan 1986 - 1996., 718; deel
    - Ronde Venen, De, object Fort Waver-Amstel; beheersplan 1994 - 2003., 1993; 324
    - Rosmalen, reservaat Hennestdijk; beheersplan 1969 - 1981., 1193; deel
    - Rozendaal, boswachterij Het Rozendaalse Bos; beheersplan 1986 - 1996., 1987; 945; deel
      Met 11 tekeningen, aan te vragen onder inv.nrs. 5243 - 5253.
    - Rucphen, bebossing van het militair oefenterrein Rucphense Heide; beheersplan., 1954; 174; deel
    - Rucphen, gemeentelijk bosbezit De Duinen; bedrijfsplan 1952 - 1962., 1953; 154; deel
    - Ruinen, boswachterij Ruinen; beheersplan 1963 - 1973., 1965; 825; deel
      Met 15 tekeningen, aan te vragen onder inv.nrs. 1861 - 1873 en 3048 - 3049.
    - Ruinen, boswachterij Ruinen; beheersplan 1987 - 1996., 1332; deel
    - Ruinen, boswachterij Ruinen; planboek., 1987; 826; deel
    - Ruinen, gemeentelijk bosbezit; plan van behandeling., [1963]; 233; deel
    - Ruurlo, boswachterij Ruurlo; lange termijnplanning 1983 -2030., 967; deel
    - Ruurlo en Vorden, object Ruurlo; beheersplan 1992 - 2002., 647; deel
    - Ruurlo, reservaat Konijnendijk; beheersplan 1971 - 1981., 1972; 951; deel
    - Ruurlo, reservaat Ruurlose Broek; beheersplan 1979 - 1989., 1978; 980; deel
      Met 2 tekeningen, aan te vragen onder inv.nrs. 3072 - 3073.
    - Schagen en Niedorp, objecten Schagerwad en Weerepolder; beheersplan 1994 - 2004., 1993; 382; deel
    - Schaijk en Greve, object Keent-Reek; beheersplan 1994 - 2004., 1993; 585; deel
    - Schaijk, gemeentelijk bosbezit; bedrijfsplan 1955 - 1965., 1956; 116; deel
      Met 1 tekening, aan te vragen onder inv.nr. 2000.
    - Scharsterland, natuurreservaat Tjeukermeer; beheersplan 1994 - 2004., 267; deel
    - Scharsterland, object Rotstergaast; beheersplan 1991 - 2001., 460; deel
    - Scharsterland, reservaat Haulsterbosken c.a. en Haskerveenpolders; beheersplan 1994 - 2004., 273; deel
    - Scharsterland, reservaat Nannewijd; beheersplan 1994 - 2004., 270; deel
    - Scharsterland, Sneek e.a., reservaat Witte en Swarte Brekken, Anewiel, e.a; beheersplan 1985 - 1995., 1986; 1109; deel
      Met 10 tekeningen, aan te vragen onder inv.nrs. 5695 - 5696 en 2097 - 2104.
    - Scharsterland, Sneek e.a., reservaat Witte- en Swarte Brekken; beheersplan 1995 - 2005., 251; deel
    - Schelluinen, reservaat Niemandshoek; beheersplan 1969 - 1981., 1030; deel
    - Schermer en Graft-De Rijp, object Eilandspolder; beheersplan 1993 - 2003., 1992; 654; deel
    - Schijndel, object Wijboschbroek; beheersplan 1994 - 2004., 1993; 342; deel
    - Schimmert en Valkenburg/Houthem, reservaat Ravensbos; beheersplan 1979 - 1989., 1274; deel
      Met 6 tekeningen, aan te vragen onder inv.nrs. 6284 - 6289.
    - Schoonebeek, reservaat Het Oosterse Bos; beheersplan 1985 - 1995., 1986; 870; deel
    - Schoorl en Groet, boswachterij Schoorl; bedrijfsplan 1952 -1962., 1954; 1061; deel
    - Schouwen-Duiveland en Goeree-Overflakkee, object Grevelingenbekken; beheersplan., 1981; 1115; deel
    - Sevenum, gemeentelijk bosbezit; bedrijfsplan 1962 - 1972., 1964; 89; deel
    - Sevenum, Horst e.a., reservaat Mariapeel; beheersplan 1975 - 1985., 1976; 1249; deel
    - Sevenum, Horst e.a., reservaat Mariapeel; beheersplan 1989 - 1999, met bijlagen., 1988; 1250; pak
      Met 25 tekeningen, aan te vragen onder inv.nrs. 6156 - 6180.
    - Sint Geertruid, Eijsden, e.a., reservaat Savelsbos; beheersplan 1972 - 1982., 1973; 1275; deel
      Met 11 tekeningen, aan te vragen onder inv.nrs. 6290 - 6299 en 4036.
    - Sint Maarten, object Wielen Westfriese Zeedijk; beheersplan 1986 - 1996., 589; deel
    - Sint Pancras, reservaat Kleimeerpolder; beheersplan 1977 - 1988., 1979; 1110; deel
    - Sint Pancras, reservaat Kleimeerpolder; beheersplan 1987 - 1997., 1111; deel
      Met 1 tekening, aan te vragen onder inv.nr. 5694.
    - Sint-Oedenrode, gemeentelijk bosbezit; bedrijfsplan 1961 - 1971., 1962; 128; deel
    - Sint-Oedenrode, gemeentelijk bosbezit (populieren-areaal); bedrijfsplan 1957 - 1962., 1958; 127; deel
    - Sint-Oedenrode, object Dommelbeemden; beheersplan 1992 - 2002., 661; deel
    - Sint-Oedenrode, object Vressels Bos; beheersplan 1992 - 2002., 671; deel
    - Sint-Oedenrode, Son en Breugel e.a., object Dommelrode en Breugelsbroek; beheersplan 1994 - 2004., 1993; 350; deel
    - Sleen, bosbezit van de Stichting Jan Rigterinkfonds; plan van behandeling 1963 - 1973., 221; deel
    - Sleen en Zweelo, boswachterij Sleenerzand; beheersplan 1961 - 1971., 1965; 835; deel
      Met 4 tekeningen, aan te vragen onder inv.nrs. 1874 - 1875, 2055 en 3051.
    - Sleen en Zweelo, boswachterij Sleenerzand; beheersplan 1985., 1987; 836; deel
    - Sleen en Zweelo, boswachterij Sleenerzand; korte termijnplan1968 - 1978., 1317; deel
    - Sleen, reservaat Ermerveen; beheersplan 1986 - 1996., 863; deel
      Met 2 tekeningen, aan te vragen onder inv.nrs. 1946 - 1947.
    - Slochteren, objecten AE's, Schildmeer e.a.; beheersplan 1992 - 2002., 1993; 594; deel
      Met 6 tekeningen, aan te vragen onder inv.nrs. 1442 - 1447.
    - Slochteren, reservaat de Baggerputten; beheersplan 1988 - 1998., 1301; deel
    - Slochteren, reservaat oeverlanden Schildmeer; beheersplan 1988 - 1998., 1987; 1305
    - Smallingerland en Opsterland, landgoed Olterterp; bedrijfsplan 1944 - 1954., 1945; 229; deel
    - Smallingerland en Opsterland, landgoed Olterterp; bedrijfsplan 1953 - 1963., 1954; 230; deel
    - Smallingerland en Tietjerksteradeel, reservaat De Leijen; beheersplan 1978 - 1988., 1980; 697; deel
    - Smallingerland, object Boornbergum; beheersplan 1991 - 2000., 440; deel
    - Smallingerland, Opsterland e.a., objecten Bakkeveen, Haule en Oosterwolde; beheersplan 1992 - 2002., 619; deel
      Met 9 tekeningen, aan te vragen onder inv.nrs. 1518 - 1526.
    - Smilde, boswachterij Smilde; bedrijfsplan 1958 -1968., 1960; 803; deel
      Met 1 tekening, aan te vragen onder inv.nr. 1843.
    - Smilde, boswachterij Smilde; beheersplan 1972 - 1982., 1976; 804; deel
      Met 7 tekeningen, aan te vragen onder inv.nrs. 1804 - 1848 en 2053 2054.
    - Smilde; boswachterij Smilde; beheersplan 1988 - 1998., 1989; 805; deel
    - Soest, gemeentelijk bosbezit; bedrijfsplan 1956 - 1966., 1957; 183; deel
    - Someren en Asten, object Starkiet; beheersplan 1994 - 2004., 312; deel
    - Someren en Asten, reservaat De Kleine AA; beheersplan 1973 - 1983., 1271; deel
    - Someren, gemeentelijk bosbezit; bedrijfsplan 1954 - 1964., 1956; 135; deel
    - Someren, gemeentelijk bosbezit; beheersplan 1965 - 1975., 1966; 136; deel
    - Someren, object De Kleine Aa; beheersplan 1992 - 2002., 1993; 631; deel
    - Son, gemeentelijk bosbezit; bedrijfsplan 1952 - 1962., 129; deel
    - Son, gemeentelijk bosbezit; bedrijfsplan 1962 - 1972., 1963; 130; deel
    - Sprang-Capelle, object Eendenkooi Den Dulver; beheersplan 1993 - 2003., 1992; 644; deel
    - Sprang-Capelle, object Eendennest; beheersplan 1969 - 1981., 1126; deel
    - Sprang-Capelle, object Eendennest; beheersplan 1988 - 1998., 1127; deel
      Met 2 tekeningen, aan te vragen onder inv.nrs. 5657 - 5658.
    - Sprang-Capelle, reservaat De Dulver; beheersplan 1970 - 1980., 1190; deel
    - Sprang-Capelle, reservaat Labbegat; beheersplan 1970 - 1980., 1174; deel
    - Stadskanaal, Bellingwedde e.a., objecten Onstwedde, Westerwoldse A-zuid e.a.; beheersplan 1993 - 2003., 345; deel
    - Stadskanaal, object De Tichelberg; beheersplan 1979 - 1989., 1287; deel
    - Stadskanaal, reservaat Stobke; beheersplan1986 - 1996., 1286; deel
      Met 1 tekening, aan te vragen onder inv.nr. 2132.
    - Stadskanaal, reservaat Veenhuizerstukken; beheersplan., 1986; 1288; deel
      Met 5 tekeningen, aan te vragen onder inv.nrs. 6359 - 6360, 2133 - 2134 en 3130.
    - Staphorst, boswachterij Staphorst; bedrijfsplan 1952 - 1962., 1953; 891; deel
    - Staphorst, boswachterij Staphorst; beheersplan 1963 -1973., 1965; 892; deel
      Met 4 tekeningen, aan te vragen onder inv.nrs. 5038 - 5041.
    - Staphorst, boswachterij Staphorst; beheersplan 1977., 1981; 894; deel
      Met 1 tekening, aan te vragen onder inv.nrs. 3066.
    - Staphorst, boswachterij Staphorst; lange termijnplan., 1977; 893; deel
      Met 27 tekeningen, aan te vragen onder inv.nrs. 5042 - 5067 en 3065.
    - Staphorst, boswachterij Staphorst; middellange termijnplan 1979 - 1989., 1981; 895; deel
      Met 23 tekeningen, aan te vragen onder inv.nrs. 5068 - 5090.
    - Staphorst, Brederwiede e.a., reservaat Meppelderdiep; beheersplan 1985 - 1995., 1986; 887; deel
      Met 4 tekeningen, aan te vragen onder inv.nrs. 5030 - 5033.
    - Staphorst en Avereest, object Staphorst; beheersplan 1993 - 2003., 449; deel
    - Staphorst en Hasselt, reservaat Stadsgaten Hasselt; beheersplan 1984 - 1994., 888; deel
      Met 4 tekeningen, aan te vragen onder inv.nrs. 5034 - 5037.
    - Staphorst, object De Witte Bergen; plan van behandeling 1963 - 1973., 226; deel
    - Staphorst, object Olde Maten; beheersplan 1994 - 1998., 1993; 341; deel
      Met 1 tekening, aan te vragen onder inv.nr. 1033.
    - Staphorst, reservaat Stadsgaten Hasselt; beheersplan 1971 - 1981., 1312
    - Staphorst, reservaat Veerslootslanden; beheersplan 1992 - 2001., 1991; 391; deel
    - Steenbergen, boswachterij Het Oude Land; lange termijnplan., 1977; 1141; deel
    - Steenderen, reservaat Slotheuvel van Bronkhorst; beheersplan 1969 - 1981., 982; deel
    - Steenwijk en IJsselham, object Paasloo en landschapselementen Paasloo-Kerkbuurt; beheersplan 1993 - 2003., 555; deel
      Met 2 tekeningen, aan te vragen onder inv.nrs. 1377 - 1378.
    - Steenwijk, object Het Steenwijkerwold; beheersplan 1987 - 1997., 851; deel
    - Steenwijkerwold, boswachterij De Woldberg; beheersplan 1964 - 1974., 1965; 852; deel
      Met 2 tekeningen, aan te vragen onder inv.nrs. 1908 en 3059.
    - Steenwijkerwold, boswachterij De Woldberg; beheersplan 1976 - 1981., 854; deel
    - Stiphout, gemeentelijk bosbezit; bedrijfsplan 1957 - 1967., 1959; 173; deel
    - Streefkerk, Bleskensgraaf e.a., reservaat Zijdebrug; beheersplan 1981 - 1991., 1982; 1011; deel
      Met 3 tekeningen, aan te vragen onder inv.nrs. 5349 - 5351.
    - Streefkerk, reservaat Donkse Laagten; beheersplan 1984 - 1994., 1983; 1010; deel
    - Streefkerk, reservaat Lekdijk-Zuid; beheersplan 1970 - 1982., 1024; deel
    - Strijen, object Oudeland van Strijen; beheersplan 1990 - 2000., 526; deel
    - Strijen, reservaat Esscheplaat; beheersplan 1979 - 1989., 1982; 1118; deel
      Met 9 tekeningen, aan te vragen onder inv.nrs. 5686 - 5693 en 2092.
    - Terheijden, reservaat Kooibosje Terheijden; beheersplan 1970 - 1980., 1176; deel
    - Terneuzen en Sas van Gent, object Braakman; beheersplan 1992 - 2002., 668; deel
    - Terneuzen, object Mauritsfort; beheersplan 1992 - 2002., 669; deel
    - Terneuzen, reservaat Het Blikken Weitje; beheersplan 1978 - 1988., 1097; deel
      Met 1 tekening, aan te vragen onder inv.nr. 5655.
    - Terneuzen, reservaat Het Blikken Weitje; beheersplan 1992 - 2002., 666; deel
    - Terschelling, boswachterij Terschelling; lange termijnplan., 1972; 708
    - Terschelling, boswachterij Terschelling; middellange termijnplan 1979 - 1989., 1981; 710; deel
      Met 19 tekeningen, aan te vragen onder inv.nrs. 1682 - 1697, 2042 - 2043 en 3039.
    - Terschelling, rijksgronden Terschelling; beheersplan 1992 - 2002., 625; deel
      Met 9 tekeningen, aan te vragen onder inv.nrs. 1546 - 1553 en 3034.
    - Teteringen, gemeentelijke bosbezit en wegbeplantingen; plan van behandeling., 1961; 160; deel
    - Teteringen, landgoed Laanzicht; plan van behandeling 1963 -1973., 172; deel
    - Texel, boswachterij Texel; beheersplan 1973 - 1983., 1974; 1040; deel
      Met 3 tekeningen, aan te vragen inv.nrs. 5430 - 5432.
    - Texel, object Ceres; beheersplan 1986 - 1996., 1987; 1035; deel
    - Texel, object Krimbos; beheersplan 1994 - 2004., 1993; 565; deel
    - Texel, object Noorderkooi; beheersplan 1988 - 1998., 1038; deel
    - Texel, object Polder Wassenaar en 't Visje; beheersplan 1994 - 2004., 1993; 566; deel
    - Texel, object Waal en Burgerdijk; beheersplan 1988 - 1998., 1989; 1041; deel
      Met 18 tekeningen, aan te vragen onder inv.nrs. 5433 - 5450.
    - Texel, object Zeeburg; beheersplan 1991 - 2000., 682; deel
    - Texel, objecten Duinen noord, midden en zuid; beheersplan 1991 - 2001., 435; deel
      Met 39 tekeningen, aan te vragen onder inv.nrs. 1144 - 1182.
    - Texel, reservaat De Hoge Berg; beheersplan 1985 - 1995., 1036; deel
      Met 15 tekeningen, aan te vragen onder inv.nrs. 5406 - 5420.
    - Texel, reservaat Korverskooi; beheersplan 1985 - 1995., 1037; deel
      Met 9 tekeningen, aan te vragen onder inv.nrs. 5421 - 5429.
    - Texel, reservaat Roggesloot; beheersplan 1984 - 1994., 1039; deel
    - Tholen, object Dijkbeemden Tholen; beheersplan 1988 - 1997., 1133; deel
      Met 37 tekeningen, aan te vragen onder inv.nrs. 5817 - 5853.
    - Tietjerksteradeel en Dantumadeel, object It Reidfjild; beheersplan 1993 - 2003., 575; deel
      Met 1 tekening, aan te vragen onder inv.nr. 1401.
    - Tietjerksteradeel, reservaat Stania State; beheersplan 1973 - 1983., 1974; 698; deel
    - Tietjerksteradeel, reservaat Stania State; beheersplan 1987 - 1997., 699; deel
    - Tilburg, gemeentelijk bosbezit Piusoord van de Congregatie der Broeders Penitenten; plan van behandeling., [1942-1994]; 150; deel
    - Tubbergen, Denekamp e.a., object Springendal; beheersplan 1989 - 1999., 1990; 461; deel
      Met 10 tekeningen, aan te vragen onder inv.nrs. 1292 - 1301.
    - Tubbergen en Denekamp, landschapselementen Agelo-Reutum; beheersplan 1994 - 1998., 1993; 280; deel
    - Tubbergen, object Reutum; beheersplan 1994 - 2004., 1993; 344; deel
    - Tubbergen, reservaat Mekkelenberg; beheersplan 1994 - 1998., 1993; 277; deel
    - Ubbergen, reservaat Duivelsberg; beheersplan 1987 - 1997., 1203; deel
      Met 7 tekeningen, aan te vragen onder inv.nrs. 5941 - 5947.
    - Uden, gemeentelijk bosbezit; bedrijfsplan 1955 - 1965., 117; deel
    - Udenhout en Drunen, reservaat De Brand; beheersplan 1976 - 1986., 1211; deel
    - Udenhout, reservaat De Loonse en Drunense Duinen; bedrijfsplan 1962 - 1972., 100; deel
    - Uitgeest en Zaanstad, reservaat Ham en Crommenije; beheersplan 1985 - 1995., 1076; deel
      Met 10 tekeningen, aan te vragen onder inv.nrs. 5605 - 5614.
    - Uitgeest, object Fort Marken-Binnen; beheersplan 1987 - 1997., 1988; 1074; deel
    - Uitgeest, reservaat Krommenieër Woudpolder; beheersplan 1987 - 1997., 1986; 1077; deel
      Met 1 tekening, aan te vragen onder inv.nr. 5615.
    - Utrecht en Flevoland, objecten Eemmeer, Gooimeer en IJmeer; beheersplan 1994 - 2004., 1993; 315; deel
    - Vaals en Wittem, objecten Vaals en Platte Bossen; beheersplan 1989 - 1999., 1278; deel
      Met 28 tekeningen, aan te vragen onder inv.nrs. 6231 - 6355, 2129 - 2130 en 3129.
    - Vaals en Wittem, objecten Vaals en Platte Bossen; planboek eenheid 01 - 09., 1989; 1333; deel
    - Vaals en Wittem, objecten Vaals en Platte Bossen; planboek eenheid 10 - 16., 1989; 1334; deel
    - Valkenburg a/d Geul en Gulpen, reservaat Gerendal; beheersplan 1983 - 1993., 1984; 1242; deel
      Met 16 tekeningen, aan te vragen onder inv.nrs. 6103 - 6116, 3123 en 4028.
    - Valkenswaard, gemeentelijk bosbezit; bedrijfsplan 1956 - 1966., 1958; 151; deel
    - Veenendaal, object De Hel; beheersplan 1979 - 1989., 1054; deel
      Met 7 tekeningen, aan te vragen onder inv.nrs. 5542 - 5548.
    - Veenendaal, object De Hel; beheersplan 1992 - 2002., 1991; 680; deel
    - Veere, object Fort Den Haak; beheersplan 1993 - 2003., 560; deel
    - Veghel, reservaat Eerdse Bergen; beheersplan 1973 - 1983., 1974; 1191; deel
    - Veghel, reservaat Eerdse Bergen; beheersplan 1993 - 2003., 1992; 655; deel
    - Veldhoven, Eindhoven e.a., object Dommeldal, stroomgebied; beheersrapport., 1974; 546; deel
    - Veldhoven, gemeentelijk bosbezit; bedrijfsplan 1953 -1963., 1954; 158; deel
    - Veldhoven, gemeentelijk bosbezit; beheersplan 1963 - 1973., 1964; 159; deel
    - Venhuizen en Zeevang, object Cluster Westfriesland; beheersplan., 1993; 567; deel
    - Venhuizen, object Uiterdijken; beheersplan 1987 - 1997., 1071; deel
    - Venlo en Maasbree, object Het Koelbroek; beheersplan 1990 - 2000., 541; deel
    - Venray, gemeentelijk bosbezit; bedrijfsplan 1950 - 1960., 1951; 106; deel
    - Venray, gemeentelijk bosbezit; bedrijfsplan 1960 - 1970., 1961; 107; deel
    - Venray, Helmond e.a., object Heidse Peel; beheersplan 1994 - 1999., 1993; 348; deel
    - Vessem, gemeentelijk bosbezit; bedrijfsplan 1958 - 1968., 157; deel
    - Vessem, gemeentelijk bosbezit; beheersplan., 1921; 156; deel
    - Vierlingsbeek, gemeentelijk bosbezit; bedrijfsplan 1954 - 1964., 1955; 111; deel
    - Vierlingsbeek, gemeentelijk bosbezit; beheersplan 1967 - 1977, met bijlagen., 112
      Met 4 tekeningen, aan te vragen onder inv.nrs. 1006 - 1007, 2003 en 3001.
    - Vierlingsbeek, reservaat De Bergjes; beheersplan 1986 - 1996., 1225; deel
    - Vierlingsbeek, reservaat De Makken; beheersplan 1972 - 1982., 1229; deel
    - Vierlingsbeek, reservaat De Makken; beheersplan 1993 - 2003., 1992; 637; deel
    - Vierlingsbeek, reservaat Groeningse en Vortumse Bergjes; beheersplan 1965 - 1975., 1227; deel
    - Vinkeveen, Waverveen, e.a., objecten Polder Demmerik, Mijnden e.a.; beheersplan 1988 - 1998., 992; deel
      Met 6 tekeningen, aan te vragen onder inv.nrs. 5321 - 5324 en 3079 - 3080.
    - Vlagtwedde, bosbezit van de stad Groningen nabij Ter Apel; plan van behandeling 1964 - 1974., 1282; deel
      Met 2 tekeningen, aan te vragen onder inv.nrs. 6356 en 2131.
    - Vlagtwedde en Stadskanaal, boswachterij Westerwolde; beheersplan 1984 - 1994., 1291; deel
      Met 17 tekeningen, aan te vragen onder inv.nrs. 6369 - 6378, 2137, 3131 - 3132 en 4039 - 4042.
    - Vlagtwedde en Stadskanaal, boswachterij Westerwolde; beheersplan, lange termijnplan., 1982; 1289; deel
      Met 10 tekeningen, aan te vragen onder inv.nrs. 2135 - 2136 en 6361 - 6368.
    - Vlagtwedde, objecten Bourtangerveen, Sellingerbossen e.a.; beheersplan 1994 - 2003., 1993; 329; deel
      Met 6 tekeningen, aan te vragen onder inv.nrs. 1020 - 1025.
    - Vlagtwedde, reservaat De Bril; beheersplan 1979 - 1988., 1284; deel
    - Vlagtwedde, Ter Apeler Bossen; beheersplan 1984 - 1994., 1283; deel
      Met 2 tekeningen, aan te vragen onder inv.nrs. 6357 - 6358.
    - Vledder, boswachterij Vledderveld; beheersplan 1965 - 1975, met bijlagen., 806
      Met 4 tekeningen, aan te vragen onder inv.nrs. 1849 - 1852.
    - Vlieland, object rijksgronden Vlieland; beheersplan., 1986; 1292; deel
    - Vlieland, object rijksgronden Vlieland; beheersvisie 1986, met bijlage., 1985; 1273